臺灣新竹地方法院刑事判決　　　　　　　100年度易字第220號
公　訴　人　臺灣新竹地方法院檢察署檢察官
被　　　告　鍾建成
上列被告因違反毒品危害防制條例案件，經檢察官聲請簡易判決
處刑（99年度毒偵字第1248號、99年度偵字第7987號），本院新
竹簡易庭認本件不宜為簡易判決處刑，改依適用通常訴訟程序審
理，本院判決如下：
    主  文
鍾建成持有第一級毒品，累犯，處有期徒刑伍月，如易科罰金，
以新臺幣壹仟元折算壹日。扣案之第一級毒品海洛因壹包（內含
陸小包）（合計淨重點伍貳公克，驗餘淨重點伍壹公克，空
包裝總重壹點伍公克）沒收銷燬之。又施用第二級毒品，累犯
，處有期徒刑肆月，如易科罰金，以新臺幣壹仟元折算壹日。扣
案之第二級毒品甲基安非他命壹包（淨重肆點壹玖伍肆公克，餘
肆點壹柒壹貳公克【淨重】）沒收銷燬之。應執行有期徒刑捌月
，如易科罰金，以新臺幣壹仟元折算壹日。扣案之第一級毒品海
洛因壹包（內含陸小包）（合計淨重點伍貳公克，驗餘淨重
點伍壹公克，空包裝總重壹點伍公克）及第二級毒品甲基安非
他命壹包（淨重肆點壹玖伍肆公克，餘肆點壹柒壹貳公克【淨重
】）均沒收銷燬之。
    事  實
一、鍾建成前曾於民國93年間因違反槍砲彈藥刀械管制條例案件
    ，經本院於95年8 月15日以94年度訴字第403 號判處有期徒
    刑2 年8 月，併科罰金新臺幣10萬元，於95年9 月11日確定
    。其於95年11月21日入監執行，於97年5 月15日縮短刑期假
    釋出監，刑期至98年6 月6 日保護管束期滿未經撤銷假釋而
    視為執行完畢。
二、鍾建成前曾於94年間因施用毒品案件，經臺灣新竹地方法院
    檢察署檢察官聲請，而經本院於94年7 月14日以94年度毒聲
    字第290 號裁定送勒戒處所觀察、勒戒，旋因觀察、勒戒結
    果，因認無繼續施用毒品之傾向，於94年10月7 日執行完畢
    出所，並經臺灣新竹地方法院檢察署檢察官於94年10月17日
    以94年度發查毒偵字第48號為不起訴處分確定。
三、詎鍾建成猶不知悔改，其明知海洛因屬毒品危害防制條例第
    2 條第2 項第1 款之所列之第一級毒品，非經許可，不得持
    有，竟基於持有第一級毒品海洛因之犯意，於不詳時間，以
    不詳方式，取得第一級毒品海洛因1 包（內有6 小包）（毛
    重共計5.42公克）後，即持有之，並於99年7 月13、14日間
    某時許，將該第一級毒品海洛因1 包（內有6 小包）黏貼於
    其所承租位於新竹縣竹北市○○○路78巷6 號6 樓608 室之
    房間床舖床架下方內緣處。
四、又鍾建成未戒斷毒癮，復於前開觀察勒戒執行完畢後5 年內
    ，又另行起意，並基於施用第二級毒品甲基安非他命之犯意
    ，於99年7 月14日22時許，在其所承租位於上揭新竹縣竹北
    市○○○路78巷6 號6 樓608 室房間內，以將第二級毒品甲
    基安非他命置放玻璃球內燒烤，讓其起煙霧，再以吸食器吸
    食煙霧之方式，施用第二級毒品甲基安非他命。
五、嗣於99年7 月15日16時20分許，為警在鍾建成位於上址之承
    租處查獲，並在位於上址房間內床舖床架下方內緣處扣得第
    一級毒品海洛因1 包（內有6 小包）（毛重5.42公克）及第
    二級毒品甲基安非他命1 包（毛重5.19公克）等物。
六、案經新竹市警察局第二分局報請臺灣新竹地方法院檢察署檢
    察官偵查聲請簡易判決處刑。
    理  由
壹、證據能力
一、按被告以外之人於審判外之言詞或書面陳述，除法律有規定
    者外，不得作為證據；又被告以外之人於審判外之陳述，雖
    不符合刑事訴訟法第一百五十九條之一至第一百五十九條之
    四之規定，而經當事人於審判程序同意作為證據，法院審酌
    該言詞陳述或書面陳述作成時之情況，認為適當者，亦得為
    證據，而當事人、代理人或辯護人於法院調查證據時，知有
    上開不得為證據之情形，而未於言詞辯論終結前聲明異議者
    ，視有前項之同意，刑事訴訟法第159 條第1 項及第159 條
    之5 分別定有明文。本案證人王淑清、鄧淑娟及陳政杰於警
    詢中所為之證述，雖均為被告以外之人於本案審判外之言詞
    陳述，惟被告於本院審理時均表示沒有意見，且迄於言詞辯
    論終結前亦未聲明異議，本院審酌上開證據資料製作時之情
    況，尚無違法不當及證明力明顯過低之瑕疵，亦認為以之作
    為證據應屬適當，故揆諸前開規定，爰依刑事訴訟法第159
    條之5 規定，認前揭證據資料均有證據能力。
二、次按現行刑事訴訟法關於「鑑定」之規定，除選任自然人充
    當鑑定人外，另設有囑託機關鑑定制度，而依刑事訴訟法第
    198 條、第208 條之規定，不論鑑定人或鑑定機關、團體，
    固均應由法院、審判長、受命法官或檢察官視具體個案之需
    要而為選任、囑託，並依同法第206 條之規定，提出言詞或
    書面報告，始符合同法第159 條第1 項所定得作為證據之「
    法律有規定」之情形。否則所為之鑑定，仍屬傳聞證據。然
    於司法警察機關調查中之案件，為因應實務上，或因量大、
    或有急迫之現實需求，例行性當然有鑑定之必要者，例如毒
    品之種類與成分、尿液之毒品反應，或者槍彈有無殺傷力等
    鑑定，基於檢察一體原則，得由該管檢察長對於轄區內之案
    件，以事前概括選任鑑定人或囑託鑑定機關、團體之方式，
    俾便轄區內之司法警察官、司法警察對於調查中之此類案件
    ，得即時送請先前已選任之鑑定人或囑託之鑑定機關、團體
    實施鑑定，以求時效，法務部92年9 月1 日法檢字第092003
    5083號函參照。是此種由檢察機關概括選任鑑定人或概括囑
    託鑑定機關、團體，再轉知司法警察官、司法警察於調查犯
    罪時參考辦理之作為，法無明文禁止，係為因應現行刑事訴
    訟法增訂傳聞法則及其例外規定之實務運作而為，故此種由
    司法警察官、司法警察依檢察官所概括選任之鑑定人或囑託
    鑑定機關、團體所為之鑑定結果，與檢察官選任或囑託為鑑
    定者，性質上並無差異，同具有證據能力，此有最高法院96
    年度臺上字第2860號判決意旨可資參照。經查，本案被告鍾
    建成於99年7 月15日為新竹市警察局第二分局警員查獲並扣
    得之粉末1 包（內含6 小包），經其依前揭作業流程，送法
    務部調查局鑑定，該局於99年9 月1 日所出具之調科壹字第
    09923019590 號濫用藥物實驗室鑑定書；暨被告於前揭時地
    為警查獲後，於99年7 月16日在警局其所親採封緘之尿液，
    經警員亦依前開作業流程，送臺灣尖端先進生技醫藥股份有
    限公司鑑定，該公司於99年8 月2 日出具之竹二—4 號濫用
    藥物檢驗報告等，揆諸前揭說明，自均屬「法律規定」得為
    證據者，應均具證據能力。
三、又本件認定事實所引用之卷內所有文書證據等其餘卷證資料
    ，被告亦均不爭執，且並無證據證明係公務員違背法定程序
    所取得；又卷內之各項文書證據，亦無刑事訴訟法第159 條
    之4 第1 款、第2 款顯有不可信之情況，而不得作為證據之
    情形，則依刑事訴訟法第159 條至第159 條之5 規定，均認
    有證據能力，均先予敘明。
貳、實體方面
一、持有第一級毒品海洛因部分：
（一）訊據被告鍾建成固坦承其有承租位於上址之房間，於前揭
      時地有為警查獲等情，然矢口否認有何持有第一級毒品海
      洛因犯行，辯稱：我被警方查獲時，我的安非他命是放在
      冰箱裡面，警方最後在床底下找到海洛因，我也嚇一跳，
      我一直跟警方說那不是我的云云。
（二）經查：
  １、被告於99年7 月13日、14日間某時，向證人彭文燕承租上
      揭新竹縣竹北市○○○路78巷6 號6 樓608 室之房間後進
      入居住。嗣於99年7 月15日16時20分許，為警在上址房間
      內床舖床架下方內緣處扣得第一級毒品海洛因1 包（內有
      6 小包）（毛重5.42公克）及第二級毒品甲基安非他命1
      包（毛重5.19公克）等物等情，業據證人彭文燕於警詢時
      證述：新竹縣竹北市○○○路78巷6 號6 樓608 室是我所
      有，是日租式套房，由我出租。鍾建成大概是99年7 月8
      、9 日左右向我承租，正確時間我不確定，他說要向我承
      租1 星期，每日租金新臺幣200 元等語明確（見本院99年
      度竹簡字第741 號卷第22、23頁），並為證人王淑清、鄧
      淑娟及陳政杰於警詢時分別證述新竹縣竹北市○○○路78
      巷6 樓608 室是被告所承租處所，為警查獲當日係因被告
      打電話予證人王淑清要求買香菸及飲料至其住處，證人王
      淑清順道去證人鄧淑娟家，而與也在該處之證人陳政杰一
      起前往被告所承租位於上址之居處。抵達後，警員也隨即
      出現，並在現場查獲毒品等情在卷（見99年度毒偵字第12
      48號卷【以下簡稱第1248號偵卷】第9 至14頁），且經證
      人即查獲警員郭朝勝、羅嘉慶、陸秋煌、李建財、趙禹平
      及彭啟彬等人於本院審理時均證述是因先前接獲線報在高
      鐵五路這裡有人持有槍砲，是以先前往勘查，因見證人陳
      政杰3 人可疑，乃跟隨前進，證人陳政杰等3 人在套房前
      敲門，被告開門後，即上前查看，發現屋內地上有槍彈及
      工具，經被告及證人陳政杰等3 人均同意搜索後實施搜索
      ，在床鋪床架下內緣搜到海洛因及甲基安非他命。海洛因
      是以類似熱熔膠的方式以1 大包的型式黏在床架內緣，1
      大包裡還有分裝成6 小包；安非他命也是以類似熱熔膠的
      方式黏貼在床架內緣，二者相距將近30公分等查獲經過情
      形綦詳（見本院100 年度易字第220 號卷第47至57頁），
      復有新竹市警察局第二分局搜索扣押筆錄1 份、扣押物品
      目錄表1 份、現場查獲照片31幀、新竹市警察局第二分局
      100 年8 月23日竹市警二分偵字第1000018109號函及所附
      職務報告1 份及平面圖1 份等在卷足參（見第1248號偵卷
      第21至42頁、本院100 年度易字第220 號卷第11至13頁）
      ，此外，亦有第一級毒品海洛因1 包（內有6 小包）及第
      二級毒品甲基安非他命1 包等扣案足資佐證。而被告復於
      警詢時自承：我床鋪底下之毒品安非他命係我本人所有，
      是我用來吸食所用等語，及於偵訊時自承：安非他命1 包
      ，5.19公克，這是我的等語明確（見第1248號偵卷第7 、
      52頁）。
  ２、又扣案之粉末6 小包經送法務部調查局鑑定結果，均含第
      一級毒品海洛因成分，合計淨重3.52公克（驗餘淨重3.51
      公克，空包裝總重1.35公克），純度20.14 ﹪，純質淨重
      0.71公克等情，有該局濫用藥物實驗室99年9 月1 日調科
      壹字第09923019590 號鑑定書1 份在卷足佐（見第1248號
      偵卷第69頁）。
  ３、被告雖以上揭情詞置辯，然扣案之第一級毒品海洛因1 包
      （內有6 小包）原先係黏貼在被告所承租位於上址之房間
      內床鋪床架下方內緣處，於查獲當日為警在該處發現並予
      以查扣等情，業據證人即查獲警員郭朝勝於本院審理時證
      述：我們合理懷疑會有其他違禁品，所以就搜查到床底下
      。海洛因和安非他命都是在床架內緣搜出，海洛因是以類
      似熱熔膠的方式黏在床架內緣，是以1 大包的方式黏在床
      架內緣，裡面還有分成6 小包。安非他命也是類似熱熔膠
      的方式貼在床架內緣，是1 大包。兩者相距將近30公分，
      中間還有一條橫槓，一邊是安非他命，一邊是海洛因，橫
      槓高度將近10公分，主要是撐住床架。因為橫槓不高，所
      以通常人蹲下去可以看到海洛因和安非他命。當時我有通
      知同事，在我旁邊的是彭啟彬，他也有蹲下去看。當時就
      有針對床架下方再進行蒐證，而且有進行錄影。（【提示
      99年度毒偵字第1248號卷第37頁上方照片】）這是否就是
      當時你所看到的那2 包毒品尚未取下時黏貼的狀況？）是
      。（照片當中的橫槓就是你剛才所講的橫槓？）是。（照
      片當中左邊和右邊分別是何毒品？）左邊比較靠近橫槓的
      是安非他命，右邊的是海洛因等語，證人即查獲警員羅嘉
      慶於本院審理時證述：郭朝勝在床底下發現毒品，就叫我
      過去錄影，我就是錄下毒品是在那個地方發現的過程。海
      洛因及安非他命從床架內緣拿出來的過程我有看到，確實
      是從床架內緣拿出海洛因及安非他命沒錯等語，及證人彭
      啟彬於本院審理時證述：因為郭朝勝在床底下發現毒品，
      就叫我過去錄影，我就是錄下毒品是在那個地方發現的過
      程。（【提示99年度毒偵字第1248號卷第37頁】你當時所
      看到毒品黏貼的位置就是如照片中所示嗎？）是等語甚詳
      （見本院100 年度易字第220 號卷第47頁背面至52頁），
      且有前揭查獲照片及平面圖等在卷足佐，互核大致相符，
      足見扣案之第一級毒品海洛因和第二級毒品甲基安非他命
      原先所放置處確係被告所承租位於上址之房間床鋪床架內
      緣處至明。而床鋪床架下方內緣處屬較隱密場所，苟非特
      意為之，實不致將物品藏置在該處，然該第一級毒品海洛
      因及第二級毒品甲基安非他命均黏貼於床鋪床架內緣處，
      且二者之位置相近，又均係以類似熱熔膠之相同方式黏貼
      於該處；證人郭朝勝復已證述：人蹲下來就可以看到黏貼
      的海洛因及甲基安非命等情，已如前述，顯見該第一級毒
      品海洛因及第二級毒品甲基安非命等物應係由同一人將之
      黏貼在該床架內緣處至明；再者，被告於警詢及偵訊時均
      已自承該扣案之第二級毒品甲基安非他命為其所有一節，
      亦如前述，益徵該扣案具有相同黏貼方式及相近位置，且
      一望即知亦黏貼在該處之第一級毒品海洛因亦為被告所有
      之物，至為灼然。
  ４、被告嗣於本院審理時更改其詞而供述：安非他命是在冰箱
      內所找到的，而且還有吸食器也在冰箱內云云。然此已為
      證人即查獲警員郭朝勝於本院審理時證述：（被告說安非
      他命是你們自他冰箱內搜索出來的，跟你所見聞是否相同
      ？）不是，當時是從床架內緣搜索到的等語明確（見本院
      100 年度易字第220 號卷第49頁），又查獲當日並未扣得
      任何吸食毒品所用之吸食器等情，亦有前揭新竹市警察局
      第二分局搜索扣押筆錄、扣押物品目錄表及現場查獲照片
      在卷足參，而警方於查獲當日係因之前接獲線報，該地方
      有人持有槍砲，是以前往勘查等情，業據證人即查獲警員
      羅嘉慶於本院審理時證述：當天是根據線報，在高鐵五路
      這個地方有人持有槍砲，我就帶二小隊的同仁前往現場，
      先在現場停留、勘查，就看到陳政杰等3 人很可疑，往被
      告租的套房那邊前進，他們在套房門前等，敲門，準備要
      進去，等被告來開門，我們就上前去看，看到房子內的床
      上跟地上放了一些槍彈和一些改造的工具，我和彭啟彬先
      進去，之後其他同仁陸陸續續進去，進到現場後，先詢問
      被告，現場除了這些槍彈以外，還有無其他違禁物，以及
      是否願意接受搜索，被告當場表示同意。（所以在前往現
      場之前，並未聲請搜索票？）現場的狀況也很突然，所以
      我們事先沒有想說要聲請搜索票。如果要聲請搜索票，要
      現場拍照，所以我們才會先到現場勘查等語，及證人即查
      獲警員陸秋煌於本院審理時證稱：當天的線報是我得知的
      ，當時是說被告住在那附近，也知道名字就叫鍾建成，但
      是實際地址不清楚。我就跟羅嘉慶報告，羅嘉慶就說我們
      先到現場勘查，確定是哪一間後再來聲請搜索票。去到現
      場，一直到後來進入被告的租屋處之過程，就如羅嘉慶所
      言等語甚明（見本院100 年度易字第220 號卷第51、52
      頁），顯見警方於查獲當日之所以前往被告位於上址之承
      租處附近查緝，是因認被告涉有違反槍砲彈藥刀械管制條
      例之案件緣故，且在尚未扣得上揭第一級毒品海洛因及第
      二級毒品甲基安非他命等物前，警方猶不知悉被告另有涉
      及毒品案件；而警方初始進入被告上揭承租處時，已然發
      現現場有槍彈等物，被告亦坦承該槍彈等物為其所有等情
      ，亦如前述，從而苟非確係自被告所承租位於上址之房間
      床鋪床架內緣處扣得上揭第一級毒品海洛因及第二級毒品
      甲基安非他命等物，本即僅是要查緝被告有涉及槍砲案件
      且確也當場查扣槍彈等物之警方，又何有必要杜撰此毒品
      遭查扣過程之情節而誣陷被告？甚且，被告於查獲後，於
      歷次警詢、偵訊及本院審理時均坦承確有於如事實欄所述
      時地施用第二級毒品甲基安非他命等情（詳如後述），則
      苟真為警查獲當時確如被告所辯稱尚有扣得吸食器等情，
      警方又何有必要特意隱匿此節？而本案查獲警員等人與被
      告均素不認識，於本案之前亦從未曾查獲過被告等情，業
      據證人郭朝勝、羅嘉慶、陸秋煌、李建財、彭啟彬及趙禹
      平等人於本院審理時均證述明確（見本院100 年度易字第
      220 號卷第50頁背面、52、54、56、57頁），顯見查獲警
      員等人與被告並無怨隙，益徵警方並無構陷被告之動機。
      從而被告所辯上情顯屬無據，難認屬實。
（三）綜上，被告前揭所辯均屬事後卸責之詞，不足採信。此部
      分事證明確，被告所為持有第一級毒品海洛因部分犯行，
      洵堪認定，應予依法論科。
二、施用第二級毒品甲基安非他命部分：
（一）訊據被告鍾建成對於上揭時地以如事實欄所示方法，施用
      第二級毒品甲基安非他命等情坦承不諱，並有前揭新竹市
      警察局第二分局搜索扣押筆錄1 份、扣押物品目錄表1 份
      及現場查獲照片7 幀等在卷足參（見第1248號偵卷第21、
      2 2 、25至27、36、37、39、40頁）。而經警將被告親採
      封緘之尿液送驗結果，確呈安非他命陽性反應及甲基安非
      他命陽性反應等情，亦有新竹市警察局毒品犯罪嫌疑人尿
      液採驗作業管制表及臺灣尖端先進生技醫藥股份有限公司
      於99年8 月2 日所出具之竹二—4 號濫用藥物檢驗報告各
      1 份附卷足憑（見第1248號偵卷第66、67頁），此外，復
      有第二級毒品甲基安非他命1 包（毛重5.19公克）扣案足
      資佐證。而扣案之甲基安非他命1 包經送鑑定結果，顆粒
      中檢出甲基安非他命，淨重4.1954公克，取樣0.0242公克
      已鑑析用罄，餘4.1712公克（淨重）等情，有憲兵司令部
      刑事鑑識中心100 年9 月20日以憲直刑鑑字第1000001743
      號函所檢送之100 年9 月8 日鑑定書1 份在卷足憑（見本
      院100 年度易字第220 號卷第21、22頁），足見被告所為
      此部分自白確與事實相符而堪採信。
（二）再者，被告前曾於94年間因施用毒品案件，經臺灣新竹地
      方法院檢察署檢察官聲請，而經本院於94年7 月14日以94
      年度毒聲字第290 號裁定送勒戒處所觀察、勒戒，旋因觀
      察、勒戒結果，因認無繼續施用毒品之傾向，於94年10月
      7 日執行完畢出所，並經臺灣新竹地方法院檢察署檢察官
      於94年10月17日以94年度發查毒偵字第48號為不起訴處分
      確定等情，亦有臺灣新竹地方法院檢察署檢察官94年度發
      查毒偵字第48號不起訴處分書、刑案資料查註紀錄表、被
      告提示簡表、全國施用毒品案件紀錄表、受觀察勒戒人毒
      品及前科紀錄簡列表、矯正簡表暨臺灣高等法院被告前案
      紀錄表各1 份在卷足憑（見第1248號偵卷第62頁、99年度
      偵字第7987號卷第2 至6 、8 頁、本院100 年度易字第220
      號卷第3 至7 頁）。
（三）綜上，此部分事證已臻明確，被告於觀察、勒戒執行完畢
      後5 年內再犯本案施用第二級毒品甲基安非他命之犯行洵
      堪認定，亦應予依法論科。
三、按海洛因及甲基安非他命分屬毒品危害防制條例第2 條第2
    項第1 款所列之第一級毒品及第2 款所列之第二級毒品。核
    被告鍾建成所為，係犯毒品危害防制條例第11條第1 項之持
    有第一級毒品罪及同條例第10條第2 項之施用第二級毒品罪
    。至其持有第二級毒品甲基安非他命後，進而施用第二級毒
    品甲基安非他命，其持有第二級毒品之低度行為，應為施用
    第二級毒品之高度行為所吸收，爰不另論其持有第二級毒品
    罪。又被告所為上揭二罪間，犯意個別，行為互殊，應分論
    併罰。又被告前曾於93年間因違反槍砲彈藥刀械管制條例案
    件，經本院於95年8 月15日以94年度訴字第403 號判處有期
    徒刑2 年8 月，併科罰金新臺幣（下同）100000元，於95年
    9 月11日確定。其於95年11月21日入監執行，於97年5 月15
    日縮短刑期假釋出監，刑期至98年6 月6 日保護管束期滿未
    經撤銷假釋而視為執行完畢等情，有臺灣新竹地方法院檢察
    署刑案資料查註紀錄表及臺灣高等法院被告前案紀錄表各1
    份在卷可參，其於受有期徒刑之執行完畢後，5 年以內故意
    再犯本件有期徒刑以上之上開2 罪，均為累犯，均應依刑法
    第47條第1 項之規定，加重其刑。爰審酌被告無故持有第一
    級毒品海洛因；又曾因施用毒品而觀察、勒戒，猶不知悔悟
    ，卻再犯本案施用第二級毒品甲基安非他命犯行，顯然自制
    力薄弱，然所為係戕害自己身心健康、以及本案犯罪手段、
    情節、所生危害、被告犯後僅坦承施用第二級毒品甲基安非
    他命犯行部分，持有第一級毒品海洛因犯行部分則一再飾詞
    辯解，犯後態度難謂良好，暨被告之智識程度、生活狀況等
    一切情狀，分別量處如主文所示之刑，並均諭知如易科罰金
    之折算標準，及定其應執行之刑，並諭知如易科罰金之折算
    標準，以資懲儆。又扣案之第一級毒品海洛因1 包（內含6
    小包）（合計淨重3.52公克，驗餘淨重3.51公克，空包裝總
    重1.35公克）及第二級毒品甲基安非他命1 包（淨重4.1954
    公克，餘4.1712公克【淨重】），分別為第一級毒品及第二
    級毒品，均應依毒品危害防制條例第18條第1 項前段之規定
    宣告沒收銷燬之。
據上論斷，應依刑事訴訟法第273 條之1 第1 項、第299 條第1
項前段，毒品危害防制條例第10條第2 項、第11條第1 項、第18
條第1 項前段，刑法第11條前段、第47條第1 項、第41條第1 項
前段、第8 項、第51條第5 款，判決如主文。
本案經檢察官邱宇謙到庭執行職務。
中    華    民    國   100    年    11    月    11    日
                  刑事第一庭    法  官  楊惠芬
以上正本證明與原本無異。
如不服本判決應於收受本判決後10日內向本院提出上訴書狀，上
訴書狀應敘述具體理由。上訴書狀未敘述上訴理由者，應於上訴
期間屆滿後20日內補提理由書狀於本院( 均須按他造當事人之人
數附繕本 )「切勿逕送上級法院」。
中    華    民    國   100    年    11    月    11    日
                                書記官  張懿中
附錄本案論罪科刑法條全文：
毒品危害防制條例第10條第2 項：
施用第二級毒品者，處三年以下有期徒刑。
毒品危害防制條例第11條第1 項：
持有第一級毒品者，處三年以下有期徒刑、拘役或新臺幣五萬元
以下罰金。